Bruno da Rosa Vigel Front-end Developer

https://brunovigel.vercel.app/

BrunoVigel

in Bruno Vigel

■ brunorosav@gmail.com

(51)995569237

Viamão, Rio Grande do Sul, Brasil

Resumo Profissional

Após alguns anos trabalhando e estudando na área da Gestão Pública tive meu primeiro contato com a programação durante a pandemia em um evento que apresentava a área para iniciantes e rapidamente me apaixonei pelas possibilidades que a tecnologia apresentava. A partir disso fiz cursos para me especializar cada vez mais, já tenho alguns projetos pessoais assim como meu portfolio e tive a oportunidade de participar de um projeto voltado para Ecommerce. Além dos cursos em questão venho realizando uma formação em Análise e Desenvolvimento de Sistemas para expandir meus conhecimentos e atuar no mais alto nível.

Skills

• HTML5

• CSS3 / SASS

Javascript / JQuery

Typescript

Python

React / Next

• CRA / Vite

- Styled Components
- Tailwind / Chakra UI / Bootstrap
- Jest
- Acessibilidade
- SEO
- Word
- Excel

Experiência Profissional

Desenvolvedor Front-end - VOPPI

11/2021 - 02/2022

• Desenvolvimento do site da empresa utilizando HTML5, CSS3, PHP, Javascript, JQuery e Myslq

Estagiário - Câmara Municipal de Viamão

09/2018 - 03/2020

• Atendimento ao público e protocolação de documentos utilizando ERP.

Estagiário - Prefeitura Municipal de Viamão

04/2018 - 09/2018

 Auxílio no Geoprocessamento e no processo de regularização fundiária na Secretaria da Fazenda

Estagiário - Prefeitura Municipal de Viamão

07/2017 - 12/2017

• Controle de estoque e atendimento ao público.

Formação Acadêmica

- Tecnólogo em Análise e desenvolvimento de sistemas UNINTER 2022 2024
- Tecnólogo em Gestão Pública UNINTER 2018 2020

Linguas

- Português Nativo
- Inglês Avançado

Formação Complementar

- 2023 Certificado de Web Design Responsivo freeCodeCamp
- 2022 Trilha React Rocketseat 80h
- 2022 React Origamid 40h
- 2022 JQuery Origamid 20h
- 2021 Javascript completo Origamid 40h
- 2021 HTML5 Curso em vídeo 40h
- 2020 Javascript Curso em vídeo 40h
- 2020 Algoritmos Curso em vídeo 40h
- 2013 Curso de digitação CAP 40h
- 2013 Curso de informática com especialização em: PPD, Windows, Word, Excel, Powerpoint, Internet, Outlook, Impressora e Scanner - CAP - 75h